【裁判字號】    97,上易,132
【裁判日期】    970312
【裁判案由】    詐欺
【裁判全文】
臺灣高等法院臺中分院刑事判決         97年度上易字第132號
上  訴  人  臺灣臺中地方法院檢察署檢察官
被      告  甲○○
上列上訴人因詐欺案件，不服臺灣臺中地方法院96年度易字第41
87號中華民國96年11月30日第一審判決（起訴案號：臺灣臺中地
方法院檢察署96年度偵字第15548號），提起上訴， 本院判決如
下：
    主  文
上訴駁回。
    事  實
一、甲○○雖可預見將其個人存摺、提款卡、連同提款卡密碼交
    予他人使用，可能被利用為遂行財產上犯罪之工具，仍基於
    縱使被用為犯罪工具而幫助他人犯罪，亦不違背其本意之不
    確定故意，於民國96年3月27日至同年4月13日該期間內，在
    台中市○○路與文心路交口，將其臺灣郵政股份有限公司（
    原中華郵政股份有限公司）台中福平里郵局00000000000000
    號帳戶之存摺、提款卡及密碼，交給其一位姓名不詳已成年
    之友人，嗣該姓名不詳之友人即基於意圖為自己不法所有之
    犯意， 於96年4月13日中午12時50分許撥打電話給乙○○，
    對乙○○誑稱伊係中華電信員工，因乙○○遭人冒名申請00
    00000000手機門號，其帳戶內有多筆可疑資金，需凍結其帳
    戶云云，使乙○○陷於錯誤，而依對方之指示，於同日14時
    45分許，至臺中樹仔腳郵局匯款新臺幣（下同）9萬7千元至
    甲○○上開帳戶，事後發覺有異，始知受騙。
二、案經乙○○訴由台中市警察局第三分局報請臺灣臺中地方法
    院檢察署檢察官偵查起訴。
    理  由
一、本件被害人乙○○之警詢筆錄，雖屬被告以外之人於審判外
    之陳述，檢察官及被告於法院調查證據時，知有刑事訴訟法
    第159條第1項不得為證據之情形，均未於言詞辯論終結前聲
    明異議，依刑事訴訟法第159條之5第2項規定， 視為同意以
    之作為證據，本院審酌該筆錄之作成，並無不法取供之情事
    ，依同條第1項之規定，自得為證據。
二、上開事實，業據被害人乙○○於警詢時指訴歷歷，復據被告
    甲○○於原審及本院供承在卷，並有被告上開帳戶之開戶資
    料暨客戶歷史交易清單、郵政國內匯款執據附卷可稽，被告
    之自白核與事實相符，事證明確，被告犯行，堪以認定。
三、核被告所為， 係犯刑法第30條第1項、第339條第1項之幫助
    詐欺取財罪。被告幫助他人犯詐欺取財罪，爰按正犯之刑減
    輕之；本件犯罪時間，係在96年4月24日以前， 符合中華民
    國九十六年罪犯減刑條例減刑之規定，應依該條例第2條第1
    項第3款之規定，減其刑期2分之1。原審適用刑法第30條第1
    項、第2項、第339條第1項、第41條第1項前段、 第74條第1
    項第1款，刑法施行法第1條之1，中華民國罪犯減刑條例第2
    條第1項第3款、第7條、第9條，並審酌被告已與被害人乙○
    ○達成和解，允諾分期償還被害人乙○○所受損害9萬7千元
    ，有臺灣臺中地方法院調解程序筆錄在卷可憑等一切情狀，
    對被告量處有期徒刑三月，減為有期徒刑一月十五日，併諭
    知有期徒刑易科罰金之折算標準，另以被告未曾受有期徒刑
    以上刑之宣告，有臺灣高等法院被告前案紀錄表附卷可稽，
    於犯本件之罪後，已知悔悟，受此罪刑之宣告後，當知警惕
    ，諒無再犯之虞，併予宣告緩刑二年，以勵自新，認事用法
    ，並無違誤，量刑亦稱妥適，檢察官上訴意旨略以被告於原
    審判決後，未依約定履行賠償，顯然無悔悟之心，原審量刑
    過輕，宣告緩刑，亦有未當等語，指摘原判決不當，惟被告
    於本院宣判前，被害人乙○○所受損害已全部獲償，業據被
    害人乙○○具狀陳報屬實並表明不再追究，並據被告提出臺
    灣臺中地方法院 97年度中調字第281號調解程序筆錄足供參
    酌，檢察官之上訴，非有理由，應予駁回。
四、據上論斷，應依刑事訴訟法第368條，判決如主文。
本案經檢察官丙○○到庭執行職務。
中    華    民    國    97    年    3     月    12    日
                  刑事第十庭    審判長法  官  林 照 明
                                      法  官  林 欽 章
                                      法  官  郭 瑞 祥
上列正本證明與原本無異。
不得上訴。
                                      書記官  劉 智 文
中    華    民    國    97    年    3     月    17    日


司法院資訊處製作；財團法人民間司法改革基金會備份。
